# 带有价格调整条款的销售收入账务处理

提问人：Subedespacito 时间：2022-01-09 17:42:34
背景资料：
被审计单位A公司与下游客户B公司签订白糖点价销售合同，采用”期货价格+升贴水”的方式对现货进行定价。销售合同约定A公司拥有点价主动权，交货方式为B公司至A公司厂库自提，A公司确认收入为以提货司机出厂区为控制权转移即收入确认时点。截至资产负债表日前，双方签订货权转移书，将尚未提走的部分白糖货物所有权由A公司转让至B公司，并由B公司派人进行现场验收，双方签订验收报告。
目前账务处理：
①以货物验收时点确认收入
借：应收账款（验收日期货结算价+升贴水）
贷：主营业务收入
应交税费——应交增值税（销项税额）
②对验收日至资产负债表日之间形成的公允价值变动进行调整
借：交易性金融资产
贷：公允价值变动损益
问题：
①根据《企业会计准则第 22 号——金融工具确认和计量（ 2017 年修订）》第二十五条规定:“混合合同包含的主合同不属于本准则规范的资产，且同时符合下列条件的，企业应当从混合合同中分拆嵌入衍生工具，将其作为单独存在的衍生工具处理：（一）嵌入衍生工具的经济特征和风险与主合同的经济特征和风险不紧密相关。（二）与嵌入衍生工具具有相同条款的单独工具符合衍生工具的定义。（三）该混合合同不是以公允价值计量且其变动计入当期损益进行会计处理。”
结合本案例情况，考虑是否应当将该混合合同作为一个整体进行会计处理，即作为以公允价值计量且其变动计入损益的金融资产（交易性金融资产）核算。
②截至资产负债表日，被审计单位已收到货转验收部分按照暂估结算价约定支付的货款。如收入确认时按照整体作为交易性金融资产核算，该笔收款是否应该冲交易性金融资产；还是放在应收贷方，资产负债表日作为合同负债列示在报表项目中。

回答人：chenyiwei
1 、是。应整体作为以公允价值计量且其变动计入损益的金融资产核算。
2 、既然已经确认收入，表明商品控制权已经转移，后续不再有转移商品控制权的合同义务，因此应将已收到的款项冲减该项金融资产，不应继续挂合同负债。
另外要注意：“截至资产负债表日前，双方签订货权转移书，将尚未提走的部分白糖货物所有权由A公司转让至B公司，并由B公司派人进行现场验收，双方签订验收报告”的做法是否合理？控制权的转移是否真实、可核实？是否满足新收入准则对于“售后代管商品”的条件？

提问人：Subedespacito 时间：2022-04-06 15:18:11
麻烦再请教下版主，期末如客户根据结算暂估价支付的现金超过了初始确认收入的交易性金融资产，剩余部分在交易性金融负债体现还是合同负债？（自确认收入日至资产负债表日的公允价值变动的降低已经体现在金融负债-公允价值变动中）

回答人：chenyiwei
交易性金融负债。这还不涉及收入调整问题。确认合同负债需对应于未来将确认的收入。